【裁判字號】    97,交聲,555
【裁判日期】    970306
【裁判案由】    聲明異議
【裁判全文】
臺灣臺中地方法院交通事件裁定         97年度交聲字第555號
原處分機關  交通部公路總局臺中區監理所
異議人      甲○○
上列異議人對於交通部公路總局臺中區監理所民國九十七年一月
二十四日所為之裁決（中監違字第裁六０─ＨＤ0000000
號裁決書），聲明異議，本院裁定如下：
    主    文
異議駁回。
    理  由
一、原處分機關交通部公路總局臺中區監理所略以：異議人甲○
    ○於民國九十七年一月六日零時二十分許，駕駛陳宥妤所有
    車牌號碼Ｂ六—七二九六號自用小客車，在台中縣大里市○
    ○路與爽文路口處，因「汽車引擎設備變更或調換，不申請
    公路主管機關施行臨時檢驗而行駛」之違規，為臺中縣警察
    局霧峰分局國光派出所員警以其有違反道路交通管理處罰條
    例第十八條第一項規定之行為，遂以中縣警交字第ＨＤ00
    00000號舉發違反道路交通管理事件通知單當場掣單舉
    發，原處分機關遂於九十七年一月二十四日以中監違字第裁
    六０─ＨＤ0000000號裁決書，裁處陳宥妤違反道路
    交通管理處罰條例第十八條第一項之規定，處罰鍰新臺幣（
    下同）七千二百元，並責令檢驗，逾期則依裁決書處罰主文
    規定裁處，於法並無不合等語。
二、異議人聲明異議意旨略以：異議人對九十七年一月六日零時
    二十分許為警攔查臨檢並無爭執，惟查係爭車輛係異議人於
    九十六年底購買之中古車，買受時該車經已裝設渦輪散熱裝
    置，而異議人於買受後業已將該渦輪本體拆下，是渦輪進氣
    管、渦輪散熱片僅係裝飾之用，警方所舉證之照片無法證明
    上開機件是否確有動作聲音，警方之舉發顯有違誤，爰依法
    聲明異議云云。
三、按受處分人，不服道路交通管理處罰條例第八條之主管機關
    所為之處罰，得於接到裁決之翌日起二十日內，向管轄地方
    法院聲明異議，道路交通管理處罰條例第八十七條第一項定
    有明文。又道路交通管理案件處理辦法第十八條規定：交通
    法庭認聲明異議不合法律上之程式者，應以裁定駁回之。
四、經查: 本件汽車引擎設備變更或調換，不申請公路主管機關
    施行臨時檢驗而行駛之違規事實，依道路交通管理處罰條例
    第十八條第一項規定受處分人為舉發車號Ｂ六—七二九六號
    自小客車之所有人「陳宥妤」，又本件違反道路交通管理事
    件裁決書上所載受處分人亦係「陳宥妤」，而聲明異議人卻
    為「甲○○」等情，有舉發通知單、交通部公路總局臺中區
    監理所九十七年一月二十四日中監違字第裁六０─ＨＤ00
    00000號裁決書、九十七年二月十四日中監自字第０九
    七０００五０六三號不服裁決聲明異議案件移送書及異議人
    甲○○聲明異議狀各一份附卷可稽，是本件異議人並非受處
    分人甚明。揆諸上揭說明，異議人既非受處分人，自與聲明
    異議之規定不合，本件異議為不合法律上之程式，應予駁回
    。
五、據上論斷，應依道路交通管理處罰條例第八十七條第二項，
    道路交通案件處理辦法第十八條，裁定如主文。
中    華    民    國    97    年     3    月    6    日
                  交通法庭  法  官  黃炫中
以上正本證明與原本無異。
如不服本裁定，應於送達後五日內，向本院提出抗告狀。
                            書記官  黃珮華
中    華    民    國    97    年     3    月    6    日


司法院資訊處製作；財團法人民間司法改革基金會備份。
